【裁判字號】    88,上訴,1806
【裁判日期】    890201
【裁判案由】    違反毒品危害防制條例
【裁判全文】
臺灣高等法院高雄分院刑事判決          八十八年度上訴字第一八六號
    上訴人
    即被告  許武甲
    指定辯護人  本院公設辯護人  孫妙岑
右上訴人因違反毒品危害防制條例案件，不服臺灣高雄地方法院八十八年度訴字第一
一０二號，中華民國八十八年十一月十七日第一審判決（起訴案號：臺灣高雄地方法
院檢察署八十八年度偵字第三三九六、一一九一八號），提起上訴，本院判決如左：
      主      文
上訴駁回。
      事實及理由
一、本案經本院審理結果，認第一審判決認事用法及量刑均無不當，應予維持，並引
    用第一審判決書記載之事實、證據及理由。
二、被告上訴意旨略已被告於八十八年一月二十七日至八十八年八月七日在屏東監獄
    戒治中，不可能如韓國禎所謂曾在八十八年四月向被告購買安非他命云云；但查
    原判決並未認定被告於八十八年四月間販賣安非他命，被告上訴無理由，應予駁
    回。
三、被告經合法傳喚，無正當理由不到庭，爰不待其陳述逕行判決。
據上論斷，應依刑事訴訟法第三百六十八條，第三百七十一條，第三百七十三條，判
決如主文。
本案經檢察官陳國全到庭執行職務。
中    華    民    國        八十九      年      二      月      一      日
                              臺灣高等法院高雄分院刑事第六庭
                                  審判長法官  陳吉雄
                                        法官  周賢銳
                                        法官  江泰章
右正本證明與原本無異。
如不服本判決，應於判決送達後十日內向本院提出上訴狀，其未述理由者並應於提
出上訴狀後十日內向本院補提理由書（應附繕本)。
                                      書記官  黃一秋
中    華    民    國        八十九      年      二      月      二      日
                                                                  Ｈ
附件
臺灣高雄地方法院刑事判決                        八十八年度訴字第一一二號
    公  訴  人  臺灣高雄地方法院檢察署檢察官
    被      告  許武甲  男四十六歲（民國○○○年○月○○日生）
                        住高雄市苓雅區○○○路一二三巷二號四樓
                        身分證統一編號：Ｅ一三四五五三六號
    指定辯護人  本院公設辯護人  黃秋葉
右列被告因違反毒品危害防制條例案件，經檢察官提起公訴（八十八年度偵字第三三
九六、一一九一八號），本院判決如左：
    主  文
許武甲連續販賣第二級毒品，處有期徒刑柒年陸月，併科罰金新臺幣壹拾萬元，罰金
部分如易服勞役，以新臺幣玖佰元（即銀元參佰元）折算壹日，褫奪公權伍年。販賣
第二級毒品安非他命所得財物新臺幣貳萬貳仟元沒收，如全部或一部不能沒收時，以
其財產抵償之。
    事  實
一、許武甲（綽號武雄）前於民國六十九年、七十二年間，均曾違反麻醉藥品管理條
    例，後於八十一年間，因違反麻醉藥品管理條例、煙毒案件，經本院更定其應執
    行刑為有期徒刑七年八月，並於八十四年五月十三日縮短刑期假釋出獄，現仍於
    假釋中，猶不知惕勵，基於意圖營利之概括犯意，以門號0000000000
    號行動電話及（○七）000－0000號電話為聯絡工具，於八十七年九月間
    ，在高雄市壽山彩虹橋下某檳榔攤，以每小包新台幣（下同）一千元至二千元不
    等之價格，先後四、五次販賣第二級毒品安非他命予林建華施用；並自八十七年
    十一月中旬某日起至八十八年一月底止，在高雄市鼓山區壽山彩虹橋下某檳榔攤
    或高雄市鼓山區某籃球場附近等處，以一小包一千元至二千元不等之價格，連續
    販賣第二級毒品安非他命予韓國禎十次；又自八十七年十二月十日起至八十八年
    一月二十五日止，在高雄市武廟門口等處，以每小包一千元之價格，先後八次販
    賣第二級毒品安非他命予雲文信施用，前後販賣所得約為二萬二千元。嗣於八十
    八年一月二十七日十八時三十分許，雲文信適前往許武甲上開住處，欲向許武甲
    取欲買受之安非他命時，為警當場查獲；八十八年四月二十七日十七時許，韓國
    禎在高雄市○○區○○街一二六巷二十五號住處為警查獲，而分別供出上情。
二、案經高雄市政府警察局鹽埕分局及楠梓分局報請台灣高雄地方法院檢察署檢察官
    偵查起訴。
    理  由
一、訊據被告許武甲對於右揭時、地為警查獲之事實，固為坦承，惟矢口否認有何販
    賣安非他命之犯行，辯稱：伊並沒有販賣安非他命，亦不認識證人林建華，至證
    人韓國禎乃因伊在看守所時，與韓國禎發生過口角爭執，所以韓國禎故意誣陷伊
    ，又伊實係與證人雲文信一起合資去向綽號「阿榮」之人購買安非他命施用，因
    伊之前欠雲文信一千元未還，故雲文信懷恨在心，故意誣陷伊，而證人雲文信、
    韓國禎之證詞於警、偵訊中前後反覆不定，尚難採信，況本件並未在被告身上或
    住處查扣到安非他命或天秤、夾鏈袋等販賣、分裝工具可資佐證云云。經查：
    （１）證人林建華於偵查及本院調查程序中均證稱：伊經朋友介紹認識被告許武
          甲，與被告不熟識，只知其綽號為「武雄」，而不知其本名，但伊知道被
          告有在販買安非他命，並在八十七年九月間，伊曾向被告在高雄市鼓山區
          壽山彩虹橋下某檳榔攤，買過安非他命四、五次，每次為一、二千元不等
          ，且伊姐夫韓國禎亦與伊一同前往拿貨等語（見八十八年偵字第一一九一
          八號卷第十八頁及本院八十八年八月四日訊問筆錄）；證人韓國禎於警訊
          及本院調查程序中均證稱：伊經伊小舅子林建華之介紹認識被告，並自八
          十七年十一月中旬起至八十八年一月底，共向被告購買安非他命十次，每
          次一千元至二千元不等，交易方式為先打電話000－0000號或行動
          電話0000000000號連絡被告，再約定交貨地點，有時在高雄市
          鼓山區壽山彩虹橋下某檳榔攤或高雄市鼓山區某籃球場，十次均在鼓山區
          附近，都是被告本人來交貨等語（見八十八年四月二十七日警訊筆錄及本
          院八十八年六月三十日訊問筆錄）；證人雲文信於警訊及本院調查程序中
          均證稱：伊係以電話000－0000號或行動電話000000000
          0號連絡被告，再約定交貨地點，多在被告上開住處附近之武廟門口，每
          次均係被告親自前來交貨，伊共向被告買過八次安非他命，每次均為一千
          元等語（見八十八年一月二十七日警訊筆錄及本院八十八年六月三十日訊
          問筆錄）。而參以被告於警訊中供稱：伊有幫雲文信調安非他命，每次為
          一千元一小包，連絡方式是由雲文信打伊大哥大0000000000號
          及伊家中電話000－0000號，與伊連絡交易等語，後於本院調查程
          序中並自承：伊之綽號為「武雄」，使用之電話號碼000－0000號
          ，行動電話號碼為0000000000號，而該行動電話係伊於八十七
          年間，向朋友胡牧群借來使用等情（見本院八十八年六月三十日訊問筆錄
          ），且該行動電話自八十七年十一月七日起，至八十八年一月二十三日止
          ，租用人確為胡牧群，有台灣大哥大股份有限公司函送之用戶資料乙紙在
          卷可稽，是認證人韓國禎、雲文信所證述之連絡方式應屬真實，況證人韓
          國禎、雲文信二人間並不相識，且其二人係先後於不同時間分別為警查獲
          ，益足徵被告確有上開販賣安非他命犯行，否則豈有證人韓國禎、雲文信
          先後所證述關於與被告連絡購買安非他命之方式均相同之理，堪認證人林
          建華、韓國禎、雲文信上開證詞應為可採。
    （２）又證人韓國禎、雲文信雖分別於偵查中證稱：伊係去向被告要安非他命；
          伊係託被告去向他人買安非他命，買回來後，伊再去被告家中拿等語，然
          其二人於本院調查程序中均陳稱其等係因與被告間為朋友關係，為了幫被
          告脫罪，始於偵查中為避重就輕之證詞（見本院八十八年六月三十日訊問
          筆錄），而佐以證人韓國禎、雲文信於偵查中所為之證述內容，除其等向
          被告取得安非他命之原因，與在警訊及本院調查程序中所為者不同外，其
          他關於時間、次數、金額、地點之陳述均大致相同，堪認其等於本院調查
          程序中就其等於偵查中為不同證詞一事，所為之解釋，與實情相符，應足
          憑信，是以殊無僅因此即為不採證人韓國禎、雲文信於警訊及本院調查程
          序中所為陳述之理由，是被告徒據此爭執，亦無足取。
    （３）另被告雖辯稱：伊與證人韓國禎、雲文信等人均有恩怨，致其等共同設詞
          誣陷伊云云，然被告於警訊時供稱：伊與韓國禎之間並沒有仇恨；伊與雲
          文信是朋友關係，認識約四個月時間，沒有財物糾紛及仇怨等語，且被告
          亦一再堅稱伊係幫雲文信向綽號阿榮之人調安非他命一節，另參以證人韓
          國禎、雲文信於偵查中均曾為迴護被告而為不實之供述一情，衡常堪認證
          人韓國禎、雲文信與被告間應有非淺之交情，否則當無故意迴護被告之必
          要，基此，倘非被告確有上開販賣安非他命之犯行，證人韓國禎、雲文信
          斷無前後為警查獲時，均指述被告之可能，是以被告所辯云云要屬臨訟設
          詞，尚難憑信。
    （４）再者，近年來安非他命危害社會日益嚴重，治安機關對於查緝非法販賣及
          吸用安非他命等工作，無不嚴加執行，各傳播媒體對政府大力掃除安非他
          命之決心亦再三報導，且販賣安非他命法定刑非輕，設若無利可圖，衡情
          當無甘冒被查獲移送法辦、負擔重刑責之危險，而無代價代人調取或交付
          安非他命供人吸食之理？準此，被告前後有償多次交付安非他命予韓國禎
          、雲文信及林建華，應確有營利之意圖至明。另磅秤、分裝袋並非證明被
          告有右揭販賣第二級毒品安非他命犯行之必要證據，本案被告為警查獲後
          ，雖未經搜索扣得磅秤、分裝袋等物，然尚無法因即遽為被告有利之認定
          。
    （５）綜上所述，除堪認被告許武甲所辯云云，無非事後卸責之詞，不足採信外
          ，依前述證人韓國禎係每次以一千元至二千元不等之價格向被告購買安非
          十次，其就每次之金額無法一一記憶清楚，應以最有利於被告之金額即以
          每次一千元，認定為其販賣毒品之所得，則共一萬元，另證人林建華因時
          間經過，就其向被告購買毒品之次數、金額均無法一一記憶清楚，亦應以
          最有利被告之次數、金額，即共四次、每次一千元，認定為其販賣毒品之
          所得，則共為四千元，以及證人雲文信係以一千元向被告買八次安非他命
          之所陳，經計算結果被告販賣安非他命之所得應為二萬二千元，亦足堪認
          定。從而，本件事證明確，被告右揭犯行洵堪認定，應依法論科。
二、查安非他命係毒品危害防制條例第二條第二項第二款所稱之第二級毒品，核被告
    許武甲意圖營利販賣安非他命之行為，係犯毒品危害防制條例第四條第二項販賣
    第二級毒品罪。其先後多次販賣安非他命之犯行，時間緊接、手法相同、犯罪構
    成要件亦相同，顯係基於概括犯意反覆為之，應依連續犯之規定論以一罪，並加
    重其刑。被告先後持有安非他命，亦係基於概括之犯意，本應以連續持有論，惟
    其持有後，進而販賣，其持有之低度行為應被販賣高度行為所吸收，故不另論罪
    。爰審酌被告許武甲貪圖己利，竟販賣安非他命予他人吸食達二十餘次之多，業
    嚴重戕害他人之身心健康，且犯後猶否認犯行，並無悔意，犯後態度難認甲好等
    一切情狀，量處如主文所示之刑，並諭知罰金部分易服勞役之折算標準，以示懲
    儆。再本件被告販賣第二級毒品安非他命，依其犯罪之性質，本院認有褫奪公權
    之必要，併宣告褫奪公權五年。至被告販賣毒品予證人雲文信八次，每次所得為
    一千元，詳如前述，即共八千元，而被告否認販賣毒品犯行，證人韓國禎因時間
    經過，就其向被告購買毒品前後十次，每次之金額無法一一記憶清楚，應以最有
    利於被告之金額即以每次一千元，認定為其販賣毒品之所得，則共一萬元，另證
    人林建華因時間經過，就其向被告購買毒品之次數、金額均無法一一記憶清楚，
    亦應以最有利被告之次數、金額，即共四次、每次一千元，認定為其販賣毒品之
    所得，則共為四千元，是以被告先後販賣第二級毒品安非他命予證人韓國禎、雲
    文信、林建華之所得合計為二萬二千元，雖未經扣押，仍應依毒品危害防制條例
    第十九條第一項之規定宣告沒收，如全部或一部不能沒收時，以其財產抵償之。
據上論斷，應依刑事訴訟法第二百九十九條第一項前段，毒品危害防制條例第四條第
二項、第十九條第一項，刑法第十一條前段、第五十六條、第四十二條第二項、第三
十七條第二項，罰金罰鍰提高標準條例第一條前段，現行法規所定貨幣單位折算新臺
幣條例第二條，判決如主文。
本案經檢察官陳登燦到庭執行職務。
中      華      民      國    八十八    年     十一      月     十七    日
                                  臺灣高雄地方法院刑事第三庭
                                      法  官  王  美  玲
右正本證明與原本無異。
如不服本判決，應於判決送達後十日內，向本院提出上訴狀。
                                      書記官  楊真  芬
中      華      民      國    八十八    年     十一      月     十七    日
附錄本判決論罪之法條：
毒品危害防制條例第四條第二項
  製造、運輸、販賣第二級毒品者，處無期徒刑或七年以上有期徒刑，得併科新台幣
  七百萬元以下罰金。


司法院資訊處製作；財團法人民間司法改革基金會備份。
